臺灣臺北地方法院民事裁定
111年度補字第2603號
原      告  熊建坤  

訴訟代理人  陸正義律師
            佘宛霖律師
被      告  王婷    


    主  文
一、本件訴訟標的價額核定為新臺幣貳佰陸拾萬壹仟捌佰貳拾伍
    元。
二、原告應於本裁定送達後五日內，補繳第一審裁判費新臺幣貳
    萬陸仟捌佰參拾玖元，如未依期補正，即駁回原告之訴。
    理  由
一、按原告之訴有起訴不合程式或不備其他要件之情形者，依其
    情形可以補正經審判長定期間命其補正而不補正者，法院應
    以裁定駁回之，民事訴訟法第249條第1項定有明文。又按訴
    訟標的之價額，由法院核定；核定訴訟標的之價額，以起訴
    時之交易價額為準，無交易價額者，以原告就訴訟標的所有
    之利益為準；法院因核定訴訟標的之價額，得依職權調查證
    據，民事訴訟法第77條之1第1項、第2項、第3項定有明文。
    另以一訴附帶請求其孳息、損害賠償、違約金或費用者，不
    併算其價額，同法第77條之2第2項亦有規定。上開所謂之交
    易價額，應係指客觀之市場交易價額而言。次按民事訴訟法
    第77條之9所謂因租賃權涉訟，係指以租賃權為訴訟標的之
    訴訟而言，其以租賃關係已經終止為原因，請求返還租賃物
    之訴，係以租賃物返還請求權為訴訟標的，非以租賃權為訴
    訟標的，其訴訟標的之價額，應以租賃物之價額為準。出租
    人對於承租人之租賃物返還請求權，係以該物永久的占有之
    回復為標的，以此項請求權為訴訟標的時，其價額應以該物
    之價額為準。
二、原告起訴主張兩造針對門牌號碼臺北市○○區○○○路0段000巷0
    弄00號之3四樓E室（下稱系爭房屋）之租賃契約租期已屆滿
    ，而請求被告遷讓返還系爭房屋予原告，並應給付（經以押
    租金扣抵後）尚欠之租金、電費計新臺幣（下同）1,825元
    （下稱A數額），以及「自租期屆滿後至返還系爭房屋之日
    止之相當於租金不當得利、違反租賃契約之違約金」（下稱
    B數額）。揆諸上開說明，本件訴訟標的價額應為「系爭房
    屋之交易價額」與「A數額」之合計（至B數額則依民事訴訟
    法第77條之2第2項規定不併算價額），參諸原告提出之系爭
    房屋登記謄本及內政部不動產交易實價查詢服務網之查詢結
    果，與系爭房屋所在路段相同且屋齡、樓層數均相近之房屋
    ，平均成交單價約為每坪65萬元，並參酌系爭房屋坪數約為
    4坪，是系爭房屋於起訴時之交易價額應為260萬元（計算式
    ：4×65萬＝260萬）。基此，本件訴訟標的價額應核定為260
    萬1,825元，應徵第一審裁判費2萬6,839元，未據原告繳納
    ，爰命原告應於本裁定送達後5日內如數補繳到院，如未依
    期補正，則駁回原告本件之訴。
三、爰裁定如主文。　　
中　　華　　民　　國　　111 　年　　12　　月　　20　　日
                  民事第二庭  法　官　林伊倫
以上正本係照原本作成。
如不服本裁定關於核定訴訟標的價額部分，應於送達後十日內向
本院提出抗告狀，並繳納抗告費新臺幣一千元；其餘關於命補繳
裁判費部分，不得抗告。　　　　　　　
中　　華　　民　　國　　111 　年　　12　　月　　20　　日
                              書記官　黃品蓉